【裁判字號】    89,上訴,3421
【裁判日期】    900120
【裁判案由】    違反電信法
【裁判全文】
臺灣高等法院刑事判決                          八十九年度上訴字第三四二一號
    上  訴  人  乙○○
    即  被  告
右上訴人因違反電信法案件，不服臺灣臺北地方法院八十九年訴度字第九七號，中華
民國八十九年八月二十九日第一審判決（起訴案號：臺灣臺北地方法院檢察署八十八
年度偵字第二六五八０號），提起上訴，本院判決如左：
    主  文
上訴駁回。
    事  實
一、乙○○有竊盜、贓物等前科，並於民國七十九年間因犯竊盜案件，經最高法院判
    處有期徒刑七年確定，於八十三年十二月六日縮短刑期假釋出監，嗣於八十四年
    間假釋期間復因違反麻醉藥品管理條例案件，經臺灣臺北地方法院判處有期徒刑
    五月確定，而前案經撤銷假釋後接續執行，於八十七年八月二十一日假釋出監，
    所餘刑期縮短後應至八十九年一月十七日屆滿（不構成累犯）。猶不知悔改，因
    另案涉犯竊盜、違反電信法、侵占遺失物等案，經臺灣臺北地方法院於八十八年
    九月八日具保停止羈押後，竟於八十八年九月九日起另行基於意圖為自己不法之
    利益之概括犯意，在其所居住之台北市○○街一四七巷十五號公寓內，利用併接
    之方式，自戶外電話交接箱連接至其住所內，連續以有線之方式盜接同公寓四樓
    林柏佑向中華電信股份有限公司（下稱中華電信公司）申請使用之電話號碼（０
    二）00000000號電話之電信通信設備，及同公寓一樓李碧芬（原判決誤
    載為甲○○）向中華電信公司申請使用之電話號碼（０二）00000000號
    電話（該電話由甲○○使用）之電信通信設備，並自八十八年九月九日起至同年
    十月十四日止（起訴書誤載為十月十二日），連續多次利用上開盜接他人電信設
    備通信，撥打０二０四智慧型網路付費資訊節目、國際長途電話、國內長途電話
    、市內電話電話等電話多次，合計所得不法利益即電話費用達新台幣（下同）十
    三萬四千八百五十四元（電話費未繳帳單分別為（０二）00000000號八
    十八年九月份未繳五千四百六十元、十月份未繳一萬四千六百八十五元、（０二
    ）00000000號八十八年十月份未繳十一萬四千七百零九元）；嗣因林柏
    佑於八十八年十一月十二日查覺後報警，並經警方於八十八年十一月二十六日前
    往搜索查獲。
二、案經丙○○、甲○○訴由台北市政府警察局移送台灣台北地方法院檢察署檢察官
    偵查起訴。
    理  由
一、前開事實，業據被告乙○○自白不諱，核與告訴人林柏佑、甲○○指訴之情節相
    符，並有被告書立之和解書影本、中華電信公司電信費收據、通聯紀錄單、通話
    明細清單、照片、及中華電信公司臺北南區營運處八十九年二月十七日北南營字
    第八九Ｃ０七００一二四號函所附之繳費資料及通話明細等在卷可稽；公訴意旨
    雖認被告盜打之電話通話費金額達二十餘萬元，然被告所盜接通信之上開二支電
    話自八十八年九月至十一月間未繳費用合計為十三萬四千八百五十四元，有前述
    中華電信公司台灣北區電信分公司台北南區營運處函覆原審法院之繳費資料可憑
    （原審卷第二十八頁），公訴意旨此部分所指尚與事實不合；綜上所述，本件事
    證明確，被告犯行洵堪認定。
二、核被告所為，係犯修正前電信法第五十六條第一項盜用他人電信設備通信罪；被
    告行為後，電信法第五十六條已於八十八年十一月三日修正公布，該條第一項規
    定已將刑度修正為本刑五年以下有期徒刑，得併科新台幣一百五十萬元以下罰金
    ，較修正前之規定本刑五年以下有期徒刑、拘役或科或併科新台幣十五萬元以下
    罰金為重，經新舊法比較結果，舊法顯有利於被告，應依刑法第二條第一項但書
    規定適用被告行為時之舊法；被告多次盜用他人電信設備通信之犯行，時間緊接
    ，手法相同，又均係觸犯犯罪構成要件相同之罪名，顯係基於概括犯意反覆而為
    ，應依連續犯之規定以一罪論，並依法加重其刑；被告於八十八年十一月十三日
    、十四日之犯行，雖未經起訴，然與經起訴部分之犯罪事實有連續犯之裁判上一
    罪關係，為起訴效力所及，自得一併審判。
三、被告雖因盜接他人電話違反電信法犯行，經另案起訴、審判在案（台灣台北地方
    法院檢察署八十八年度偵字第八七一二、九五００號、原審法院八十八年度訴字
    第六九０號、本院八十九年度上訴字第三三七九號）；惟按連續犯之所謂出於概
    括犯意，必須其多次犯罪行為自始均在一個預定犯罪計劃以內，出於主觀上始終
    同一犯意之進行，若中途另有新犯意發生，縱所犯為同一罪名，究非連續其初發
    的意思，即不能成立連續犯（最高法院七十年度台上字第六二六九號判例），查
    本案被告之犯罪時間係自八十八年九月九日起，而該案之犯罪時間為八十八年四
    月初至同年四月十一日止，與本件犯罪時間相隔已達五月之久，且被告因該案件
    自八十八年四月十二日遭執行羈押，至同年九月八日經具保停止羈押，有原審法
    院八十八年度聲羈字第一九０號卷宗，及原審法院八十八年度訴字第六九０號卷
    內之具保責付辦理程序單可佐，且被告於本院審理時亦供稱其係因具保後缺錢，
    又需使用電話始起意盜接鄰居之電話使用等情不諱，則被告顯係經具保停止羈押
    後，方另行起意而為本案犯行，而非於另案犯案之初即有概括之犯意欲為本案之
    犯行已屬灼然，是本案與該案間被告違反電信法部分所犯雖為同一罪名，亦無連
    續犯裁判上一罪之關係可言，自應分別論科。
四、原審以被告罪證明確，適用修正前電信法第五十六條第一項、刑法第十一條前段
    、第二條第一項但書、第五十六條，爰審酌被告有多次犯罪前科，素行不良，甫
    經具保停止羈押，旋即再犯本件之罪，惡性非輕，及其犯罪之動機、目的、犯罪
    手段、且短時間內所盜打之金額即高達十多萬元，所生之危害非小、所得之利益
    龐大，及犯罪後態度等一切情狀，量處有期徒刑一年四月，並敘明被告所犯之另
    案與本案犯罪事實並無連續犯之關係，經核其認事用法並無違誤，量刑亦稱妥適
    ；被告以已賠償被害人丙○○，並願賠償被害人甲○○，原判決量刑過重，及本
    案與另案（即本院八十九年度上訴字第三三七九號）違反電信法部分應屬連續犯
    為由提起上訴，經查被告於原審即已陳明向被害人丙○○清償之事實，而被害人
    甲○○部分經其申複後中華電信公司並未向其催索盜用之電話費，故亦無須被告
    賠償，業據甲○○供明在卷，故原審量刑時所參酌之基礎事實並無變動，又被告
    於另案之犯罪事實與本案並無連續犯之關係，已詳如前述，則被告以上開情詞提
    起上訴指摘原判決不當，自無理由，應予駁回。
據上論斷，應依刑事訴訟法第三百六十八條，判決如主文。
本案經檢察官賴俊雄到庭執行職務。
中      華      民      國    九十    年      一      月     二十     日
                              臺灣高等法院刑事第二十三庭
                                  審判長法  官  劉 靜 嫻
                                        法  官  林 勤 綱
                                        法  官  宋    祺
右正本證明與原本無異。
如不服本判決應於收受送達後十日內向本院提出上訴書狀，其未敘述上訴之理由者並
得於提起上訴後十日內向本院補提理由書（均須按他造當事人之人數附繕本）。
                                        書記官  郭 淑 卿
中      華      民      國    九十    年      一      月     二十     日
附錄：本案論罪科刑法條全文
修正前電信法第五十六條第一項
意圖為自己或第三人不法之利益，以有線、無線或其他電磁方式，盜接或盜用他人電
信設備或通信者，處五年以下有期徒刑，拘役或科或併科新臺幣十五萬元以下罰金。


司法院資訊處製作；財團法人民間司法改革基金會備份。
